【裁判字號】    89,訴,1554
【裁判日期】    901009
【裁判案由】    違反槍砲彈藥刀械管制條例
【裁判全文】
臺灣桃園地方法院刑事判決                        八十九年度訴字第一五五四號
    公  訴  人  臺灣桃園地方法院檢察署檢察官
    被      告  乙○○
    指定辯護人  本院公設辯護人丙○○
右列被告等因違反槍砲彈藥刀械管制條例案件，經檢察官提起公訴（八十八年度偵字
第一五九九五號、八十九年度偵字第一三六０號），本院判決如左：
    主  文
乙○○無罪。
    理  由
一、公訴意旨略以：被告乙○○與丁○○（另行審結）分別基於改造玩具手槍、子彈
    之犯意，於八十八年十月初某日，同至台北縣新莊市○○街野牛玩具店，以每支
    新台幣（下同）六千元之代價，購買仿ＳＭＩＴＨ＆ＷＥＳＳＯＮ廠轉輪手槍，
    顏色分別為銀色、黑色之玩具改造手槍各一把、及不詳數目之玩具子彈後，分由
    被告范某於同年十月間某日，在新竹縣新豐鄉後湖村九鄰後湖子一九四號，以其
    所有之砂輪機、銼刀、游標卡尺、鐵管、鋼鋸等物，將上開黑色玩具左輪手槍改
    造為可發射子彈具有殺傷力之改造槍械；另一把銀色玩具左輪手槍則由丁○○自
    行改裝完成。嗣為警先於八十八年十月十八日下午四時許，在上址汽車賓館內查
    獲丁○○及被告，並自被告身上扣得上開黑色改造手槍一把；自丁○○身上查扣
    上開銀色改造手槍、九０手槍各一把、子彈數發，及丁○○所有之上開改造工具
    ；再於八十九年一月十三日下午四時許，持搜索票至被告桃園縣中壢市○○○街
    二號之一四樓住所處搜索，而當場扣得上開被告范某之改造工具。因認被告乙○
    ○所為，涉有槍砲彈藥刀械管制條例第十一條第一項之未經許可製造其他具有殺
    傷力之槍砲罪等語。
二、訊據被告乙○○固不否認於右揭時間，在享來汽車賓館內為警自其身上查獲黑色
    改造手槍一把之事實，惟否認有何改造槍械犯行。辯稱：槍是丁○○寄放在我那
    裡，我拿到的時候就是這樣，沒有改造，查獲當天是丁○○叫我把槍帶來還他，
    在我家查到的砂輪機是丁○○的云云。
三、按犯罪事實應依證據認定之，無證據不得推定其犯罪事實，刑事訴訟法第一百五
    十四條訂有明文。經查，公訴意旨認被告乙○○涉有右揭與共犯丁○○共同改造
    玩具手槍之犯行，無非係以扣案之兩把改造玩具手槍及其鑑驗通知書、共同被告
    丁○○之指訴、與分別自被告及丁○○處扣得之改造工具等件，為其論據。惟查
    ，被告自警訊時起至本院審理止，均辯稱：槍是丁○○寄放，拿到時就是如此云
    云，並未自承改造。再者，共同被告丁○○在警訊、偵查中先稱：（黑色）槍是
    乙○○帶來的等語（八十八年十月十九日警訊筆錄、八十八年十月二十八日偵訊
    筆錄），後稱：槍是乙○○帶來，要還給一個叫「阿祥」的朋友‧‧‧槍總共有
    兩把，一支黑色的，一支銀色的，是於八十八年十月初我和范一起去台北新莊市
    向一家模型店購買的，我們購買三支小鉛頭至查獲賓館改造手槍，是我一人改造
    的，范沒有在旁邊‧‧‧改造時甲○○及乙○○在場，‧‧‧范於買的當日就拿
    走黑色的那支，該黑色手槍我不知是何人改造云云（八十八年十一月八日偵訊筆
    錄），均未指明為被告所改造；嗣黃某為警借提外出時，始改稱：（買槍後）乙
    ○○帶一支回中壢龍安六街住處，當時這兩支左輪手槍還沒有改造，到八十八年
    十月十八日我與乙○○在龍潭享來汽車賓館被查獲後，我才知道乙○○帶走那一
    把左輪手槍已改造完成，乙○○帶走的槍沒有交給我改造，我知道乙○○曾在新
    竹縣新豐鄉後湖村九鄰後湖子一九四號老家改造槍枝，而且數量不少，而且我曾
    於八十八年十月五日左右，在乙○○新竹縣新豐鄉住所旁空地親眼看到乙○○試
    開改造好的手槍數發，而且威力很大，乙○○應該是在推卸責任等語，偵查中並
    稱：警訊實在，（在乙○○住處）被查扣的東西不是我的等語（八十九年一月十
    三日警訊、偵訊筆錄），綜觀黃某所述，就其所稱：八十八年十月五日有看到乙
    ○○改造、試射手槍等語部分，與本件玩具手槍在同年十月初購買相較，時間在
    前；至其陳稱：槍我沒有改，乙○○當天就拿回去，拿回來時才知道已改造，乙
    ○○處改造工具不是我的等語，雖有暗指該黑色玩具手槍為被告乙○○所改造之
    意，又與其先前所稱：我不知道黑色手槍何人改造等語不符。又經警持搜索票至
    被告范某住處搜查結果，固扣得砂輪機、挫刀、老虎鉗、鋼條、塑膠槍管、塑膠
    槍機、塑膠手槍保險等物，然上開物品並非鮮見之物；而經本院檢視上開塑膠槍
    管結果，又非扣案玩具手槍拆卸之零件，是似難以本件扣案物佐證黃某所述之真
    實性。另黃某與證人甲○○同經傳拘無著，無從再行查考。是徒憑丁○○先前指
    訴，實難認定被告范某改造該黑色玩具手槍。至扣案黑色玩具手槍雖係自被告身
    上扣得，且經內政部刑事警察局鑑驗結果，認有殺傷力，有該局鑑驗通知書附卷
    可稽，惟僅可認定被告持有或寄藏該改造手槍，仍不足認定為其改造甚明。此外
    ，復查無其他積極證據，足資認定被告乙○○有何公訴意旨所指之犯行。其犯行
    既屬不能證明，依上說明，自應為無罪之諭知。
四、被告范某自承受丁○○所託，寄藏該把黑色改造玩具手槍等語，涉有寄藏其他具
    有殺傷力之槍砲罪，惟此部分犯行未經檢察官起訴，且與製造非同一基本事實，
    無從變更，應由檢察官另行偵查起訴，附予敘明。
五、被告丁○○俟到案後另行審結。
據上論斷，應依刑事訴訟法第三百零一條第一項，判決如主文。
本案經檢察官許曉微到庭執行職務。
中        華        民        國    九十    年    十    月      九      日
                                  臺灣桃園地方法院刑事第五庭
                                      法  官     陳彥宏
右正本證明與原本無異
如不服本判決書應於送達後十日內向本院提出上訴狀
                                      書記官     翁其良
中        華        民        國    九十    年    十    月       九     日


司法院資訊處製作；財團法人民間司法改革基金會備份。
